【裁判字號】    89,交易,46
【裁判日期】    890224
【裁判案由】    過失致死等
【裁判全文】
臺灣高雄地方法院刑事判決                          八十九年度交易字第四六號
    公  訴  人  臺灣高雄地方法院檢察署檢察官
    被      告  甲○○
右列被告因公共危險等案件，經檢察官提起公訴（八十八年度偵字第二四六八六號）
，本院判決如左：
    主  文
甲○○服用酒類不能安全駕駛動力交通工具而駕駛，處有期徒刑伍月；又因過失致人
於死，處有期徒刑壹年陸月，應執行有期徒刑壹年捌月，緩刑肆年，緩刑期內付保護
管束。
    事  實
一、甲○○考領有普通小型車駕駛執照，應注意飲酒後其吐氣所含酒精成分超過每公
    升零點二五毫克以上者不得駕車、汽車行駛時應注意車前狀況等規定。竟疏於注
    意，於民國八十八年八月十四日十九時三十五分許，在飲酒後其吐氣所含酒精成
    分已達每公升二點一一毫克酒醉時，明知自己因服用酒類精神狀態已不能安全駕
    駛動力交通工具，仍貿然駕駛車牌號碼ＵＴ—二０二三號小客車，沿高雄縣岡山
    鎮○○路由西往東方向行駛，於同日十七時五十分許行經該路一七四之七號前時
    ，當時道路平直、柏油路面、無缺陷、無障礙物，天候晴、夜間有照明、視距良
    好，並無不能注意之情形，適行人陳誠世由南往北方向在雙黃線處等待橫越馬路
    ，甲○○竟疏於注意車前狀況，致其小客車撞擊陳誠世，陳誠世因而受有胸、腹
    腔重傷、脾臟破裂內出血等傷害，經送醫後延至同月二十八日四時許不治死亡。
    甲○○於肇事後，偵查機關未發覺犯罪前向現場處理警員坦承肇事而接受裁判。
二、案經高雄縣警察局岡山分局報請臺灣高雄地方法院檢察署檢察官偵查起訴。
    理  由
一、訊據被告甲○○對於右揭時、地發生車禍，並致使被害人陳誠世死亡之事實供承
    不諱，核與證人唐陳秀英、唐春生證述之情節相符，且被害人係因本件車禍致胸
    、腹腔重傷、脾臟破裂內出血部死亡，業經臺灣高雄地方法院檢察署檢察官督同
    法醫師相驗明確，有相驗屍體證明書、驗斷書、及勘驗筆錄等在卷可憑。
二、按汽車行駛時，駕駛人應注意車前狀況，並隨時採取必要之安全措施；又汽車駕
    駛人於飲酒後其吐氣所含酒精成分超過每公升零點二五毫克以上者不得駕車，道
    路交通安全規則第九十四條第三項、第一百十四條第二款分別定有明文。被告考
    領有普通小型車駕駛執照，其駕駛汽車自應注意遵守上開規定。經查，被害人係
    在雙黃線上等待欲穿越馬路，而被告自被害人背後撞擊被害人，此經證人唐陳秀
    英、唐春生證述在卷，是被害人顯然難以防範，應無過失之可言。而肇事當時道
    路平直良好、柏油路面、無缺陷、無障礙物，天候晴、夜間有照明、視距良好，
    有道路交通事故調查報告表所載之紀錄可憑，客觀上被告並無不能注意之情形，
    其竟疏未注意，且其飲酒後吐氣所含酒精成分達每公升二點一一毫克酒醉之程度
    ，亦有被告吐氣所含酒精成分測試報告一紙附卷可參，仍駕駛上開汽車，復因疏
    於注意車前狀況，致其駕駛之小客車撞及同向在前之被害人，被害人因而受有胸
    、腹腔重傷、脾臟破裂內出血之傷害，經送醫後不治死亡，被告過失，至為明顯
    。本件經送請台灣省高屏澎區車輛行車事故鑑定委員會，亦認定被告疏於注意車
    前狀況為肇事原因，此有上開委員會八十八年十一月五日高屏澎鑑字第一五六一
    號函及鑑定意見書一份在卷可參。被害人因本件車禍死亡，與被告之過失行為間
    有相當因果關係，罪證明確，被告犯行，洵堪認定。
三、核被告因服用酒類不能安全駕駛動力交通工具而駕駛，係犯刑法第一百八十五條
    之三之服用酒類致不能安全駕駛動力交通工具而駕駛罪；其因過失而致人於死，
    係犯刑法第二百七十六條第一項之過失致人於死罪。被告酒醉駕車肇事因而致人
    死亡，依法應負刑事責任，爰依道路交通管理處條例第八十六條第一項規定，加
    重其刑。又被告於肇事後向現場處理警員自承肇事，接受偵訊，此有交通事件職
    務報告書一份在卷可憑，並經證人唐陳秀英證述屬實，為對於未發覺之犯罪自首
    而接受裁判，應減輕其刑，爰先加後減之。審酌被告一時疏於注意而肇事，犯後
    態度良好，及事後已與被害人家屬達成民事和解，賠償被害人之家屬新台幣共一
    百九十萬元，此經被害人家屬唐陳秀英供陳在卷等一切情狀，爰酌情量處如主文
    所示之刑。又查被告未曾受有期徒刑之宣告，此有本院被告前科查註紀錄表在卷
    可查，其經此次科刑後，當知所警惕，應無再犯之虞，本院認所宣告之刑，以暫
    不執行為適當，因併宣告緩刑四年，又顧及被告因飲酒過量駕車肇事致人於死，
    為預防其再酒後駕車肇事，本院認被告緩刑期內有付保護管束之必要，併予宣告
    ，以觀後效。
據上論斷，應依刑事訴訟法第二百九十九條第一項前段，道路交通管理處條例第八十
六條第一項、刑法第一百八十五條之三、第二百七十六條第一項、第五十一條第五款
、第六十二條前段、第七十四條第一款、第九十三條第一項，罰金罰鍰提高標準條例
第一條前段，判決如主文。
中      華      民      國    八十九    年      二      月    二十四    日
                                  臺灣高雄地方法院交通法庭
                                      法    官   楊   晉   佳
右為正本，係照原本作成，證明與原本無異。
如不服本判決，應於送達後十日內，向本院提出上訴狀。
附錄本判決論罪之法條：
刑法第一百八十五條之三
「服用毒品、麻醉藥品、酒類或其他相類之物，不能安全駕駛動力交通工具而駕駛者
，處一年以下有期徒刑、拘役或三萬元以下罰金。」
刑法二百七十六條第一項
「因過失致人於死者，處二年以下有期徒刑、拘役或二千元以下罰金。」
                                     書 記 官    王   麒   雄
中    華    民    國      八十九      年      二      月      二十四    日


司法院資訊處製作；財團法人民間司法改革基金會備份。
